# 陈版主，请教在建工程试生产期间有关存货的处理

提问人：w38867765 时间：2013-12-23 13:32:35
由销售该产品产生费用，不属于购建固定资产必经阶段，且实际生产归集中销售时产生的费用不属于产品成本，其相应的费用不应该计入至在建工程成本。能够计入在建工程只能是试生产产品过程中必要的人工费、材料费用、制造费用等构成产品成本的支出。

回答人：chenyiwei
基本赞同。不应无限制扩大可计入在建工程成本的支出项目的范围。要看是否直接相关。

提问人：zxz9821 时间：2013-12-23 03:09:58
陈版，关于在建工程试生产期间有关问题的请教 基本情况：一大型化工企业目前处于试生产期间，预计要到 2014 年 2 月份才能达到可使用状态，截止 2013 年 12 月 31 日已试生产了 3 个月，期间生产的产品有 5 亿，已销售 2 亿，库存 3 亿，对于已销售产品企业已将其产品收入减产品成本后的净额按准则规定结转计入在建工程无误。现在的问题是： 1 、企业生产的产成品因成本较高，毛利率为负数，在可预计的近二三个月预计可变现净值低于产品成本，正常情况下对于 2013 年 12 月 31 日的产成品按准则规定需计提减值准备，计提的减值准备是否应计入在建工程？对于试生产阶段未实现销售的产成品形成存货如果以投产当月实际销售单价预计销售收入，将预计销售收入及成本结转至在建工程，后续实际销售收入与预计销售收入的差额，计入当期损益。在后一种处理方式下就不要作计提减值准备的处理。但在报表上就没有体现产成品，而是全部列报在在建工程。请问那一种方法合适？ 2 、企业试生产准备了大量的原材料，同时期末还有自制半成品，因为产成品成本高于可变现净值，经测算原材料和自制半成品的成本也是高于其可变现净值。原材料和自制半成品是否应该计提跌价准备，如果计提计入在建工程是否合适？如果计提并计入在建工程，是否不能转回？ 3 、试生产期间销售人员的工资、办公费等人员经费按日常管理费用性质的支出计入销售费用，但企业认为销售产品过程中的运输费是与试生产期间产品直接相关的费用也应作为产成品成本的一部份在试生产期间计入在建工程，与采购存货过程中发生的采购运输费类似，因为能分清负担对象的运输费、仓储费等属于存货采购成本的费用。请问是否合适？ 如果有其他想法的朋友，也望多多赐教。 谢谢

回答人：chenyiwei
1 、在建工程在未达到预定可使用状态之前的试生产，其成本计入在建工程，所产出的可对外销售的产品按预计可变现净值冲减在建工程，这样期末的尚未售出的试生产产品应当是按照预计可变现净值计量的，一般不应有减值准备问题。 2 、如果这些原材料确实是试生产所必需的，没有超出测试和调试工作所需的必要限度，则原材料成本将作为试生产成本的一部分计入在建工程成本中，因此对这部分原材料不单独考虑减值准备问题，而是将其与在建工程作为一个资产组，整体考虑其减值问题。 3 、不建议无限制扩大计入在建工程成本的范围，必须注意遵循固定资产准则第九条“建造该项资产达到预定可使用状态前所发生的必要支出”的基本原则，仅把直接相关的必要支出纳入。

提问人：zxz9821 时间：2013-12-24 11:26:32
陈版，你好，我觉得第 1 点有点问题：在建工程在未达到预定可使用状态之前的试生产，其成本计入在建工程，试生产过程所产出的可对外销售的产品按预计可变现净值冲减在建工程。因为最终计入在建工程的金额只能是试生产过程中产成品的亏损或盈利，这样是否要按预计收入暂估增加应收账款，不然产成品的预计可变现净值没地方入账。暂估的应收账款感觉怪怪的，？？？

回答人：chenyiwei
所以，期末尚未售出的这部分试生产产品，是按照预计可变现净值列示在“其他流动资产”项目中的。

回答人：chenyiwei
不是暂估应收账款。试生产期间可对外销售的产品产出时，按预计可变现净值：借：其他流动资产，贷：在建工程；后续销售时：
借：其他应收款，贷：其他流动资产，借／贷营业外收支。

提问人：清露紫芝 时间：2014-02-11 16:55:12
我个人比较赞同陈版的处理意见，但是准则应用指南附录《会计科目和主要账务处理》里在建工程又规定：“（二）在建工程进行负荷联合试车发生的费用，借记本科目（待摊支出） ，贷记“银行存款”、“原材料”等科目；试车形成的产品对外销售或转为库存商品的，借记“银行存款”、“库存商品”等科目，贷记本科目（待摊支出）”也就是说试生产期间未销售完的试产品应该转为库存商品。请教陈版如果按应用指南处理那又该按什么价值来结转存货呢？

回答人：chenyiwei
计量金额同前述，按照预计可变现净值从在建工程中转出。

提问人：兵哥 时间：2014-03-07 17:44:32
陈版主，之前讨论的都是产成品的问题，假如生产流水线较长，产品价值较高，现在试产合格了，中间产品如何处理合适？之前投入原料时列待摊费用（试产费），试产成功后，中间产品转到生产成本吗

回答人：chenyiwei
试生产的中间产品转入后续正常商业化生产流程的，如果该中间产品有市价的，按市价冲减在建工程并转入后续步骤的生产成本；没有市价的，按试车时实际投入的试产费成本冲减在建工程并转入后续步骤的生产成本。

提问人：兵哥 时间：2014-04-22 08:50:07
请教陈版主：“中间产品有市价”如何把握？一种是中间产品可以直接对外销售，这样售价来确认市价；另一种是按成品售价减加工费用后确认的可变现净值(等同半成品减值测试时确认可变现价值）。第二种方法可以用来确认“中间产品市价”吗？ 如果中间产品按市价转生产成本，假如成本市价大幅下跌时，一定会中间产品销售毛利亏损，这样把亏损（主要是价格下跌形成）计入在建工程何时吗。 产成品同样问题：市价大幅下跌，产成品预计售价形成的毛利亏损，主要种情况下毛利亏损留在在建工程合理吗？我理解毛利亏损记在建工程的理由是由于试产可能不顺利由此造成毛利亏损，可以计入在建工程。可是如果毛利亏损主要是由市价下得形成的情况下，毛利亏损记在建工程感觉很牵强，你上面讲对该部分原料又不单独减值测试。 总之对此问题理解感觉很别扭

回答人：chenyiwei
1 、建议按直接对外销售的价格作为“市价”，即你说的第一种方法。 2 、关键是看是否属于在固定资产达到预定可使用状态前的试生产中的毛利亏损，正常生产中的负毛利不可能资本化。

提问人：Alisa_wang 时间：2014-05-21 10:05:19
陈老师，期末尚未售出产品和后续出售，您说做如下处理： （ 1 ）试生产期间可对外销售的产品产出时，按预计可变现净值：借：其他流动资产，贷：在建工程； （ 2 ）后续销售时：借：其他应收款，贷：其他流动资产，借／贷营业外收支。 那就是说，试用行期间，产品从在建工程转出之后的后续销售差价，就直接计入了当期损益，是否合适？ 试用行生产的产品，从在建工程转入其他流动资产，是报告期末做？还是生产完成之后就做呢？ 如果是报告期末做，那么同一批产品在 12 月 30 日销售和 1 月 1 日销售的损益，就会产生不同的影响。

回答人：chenyiwei
1 、是。 2 、应在产出时即做该会计处理，不是到期末才调整。

提问人：Alisa_wang 时间：2014-05-22 10:37:20
陈老师，如果是生产当月就从在建工程转出，后续收入确认与转出时不同计入营业外收支。这个做法，准则哪里有说到？原有的理解是，在试运行期间，企业还没有正常的生产经营，生产的产品获得收入冲减在建工程成本。而不能因为这个产品是当月生产当月销售，还是当月生产下月销售就会因销售价格不同出现不同的结果，计入营业外收支是否恰当？

回答人：chenyiwei
这是基于会计基本原则推导出来的，我们认为这种做法是符合会计准则原理的。

提问人：名利场 时间：2014-05-22 18:00:40
陈版主，今年准则变动蛮大的，新版的准则讲解什么时候出？

回答人：chenyiwei
对不起，我没有这方面的消息，不清楚此事。

提问人：Alisa_wang 时间：2014-05-23 14:47:10
陈老师，试运行期间取得的收入销售收入冲减在建工程成本，那我认为只要是试用期期间，所取得的收入都应该是冲减在建工程。否则，因为预计的原因，导致部分冲减在建工程，部分进营业外收支，感觉不太合适。

回答人：chenyiwei
个人不赞同你的观点。我的意见是：可调整在建工程成本的金额是试生产产品产出时的预计可变现净值，该预计可变现净值的后续变动计入损益，因为后续变动已经与“固定资产达到预定可使用状态的必要支出”无关了。

提问人：老兵 701206 时间：2019-06-14 18:23:08
陈老师您好。 关于在建工程试生产的会计处理，请教您两个问题： 一、假设甲公司原来有一条轧钢生产线，已转固，生产正常；最近又新建了一条炼钢生产线，目前正处于试生产阶段。炼钢生产线试生产的产品按市价 100 万元（成本 120 万元）转移给轧钢生产线，轧钢生产线加工后全部对外销售，并确认销售收入 180 万元。则在年末财务报表上，在建工程——炼钢生产线的试车损失 20 万元（ 120 万元-100万元）。我个人认为，在建工程——炼钢生产线的试车损失 20 万元不需要调整为销售成本。 二、假设甲公司是一个轧钢企业，在建工程已转固，生产正常；为增加规模，甲公司新设全资子公司——乙公司，乙公司新建了一条炼钢生产线，目前正处于试生产阶段。乙公司炼钢生产线试生产的产品按市价 100 万元（成本 120 万元）销售给甲公司，甲公司加工后全部对外销售，并确认销售收入 180 万元。则在年末合并财务报表上，乙公司在建工程——炼钢生产线的试车损失 20 万元（ 120 万元-100万元）是否需要调整为零，即借：营业成本 贷：在建工程 20 万元。 我个人的判断是不需要作此笔调整分录。因为乙公司在建工程的计价方法符合会计准则规定，若作出上述调整分录，反而不符合准则规定。
我的理解是否正确，请陈老师指教

回答人：chenyiwei
你的理解合理，两种情况对甲公司合并报表层面的影响应当完全一致。